【裁判字號】    96,易,682
【裁判日期】    970729
【裁判案由】    竊盜等
【裁判全文】
臺灣新竹地方法院刑事判決               96年度易字第682號
公  訴  人  臺灣新竹地方法院檢察署檢察官
被      告  乙○○
上列被告因竊盜等案件，經檢察官提起公訴（96年度調偵字第
254號），本院就竊盜部分裁定適用簡式審判程序，並與毀損部
分合併判決如下：
    主  文
乙○○犯竊盜罪，處有期徒刑貳月，如易科罰金，以新臺幣壹仟
元折算壹日。減為有期徒刑壹月，如易科罰金，以新臺幣壹仟元
折算壹日。
被訴毀損部分公訴不受理。
    事  實
一、乙○○自民國95年6、7月間起，與友人共同向甲○○承租位
    於新竹縣芎林鄉○○路42巷8弄50號1樓套房，之後因友人退
    租，乙○○改承租同棟52號2 樓之套房，嗣因乙○○未依約
    繳納房租，甲○○念在乙○○即將服役，乃僅要求乙○○繳
    納水電費用即可住到入伍服役，惟乙○○仍未支付水電費用
    ，甲○○遂停掉乙○○承租套房之水電，欲藉此迫使乙○○
    搬離，惟乙○○仍繼續使用該套房，乙○○與甲○○即因房
    屋租賃事宜有所爭執，直至95年11月間甲○○遭乙○○同居
    女友辱罵，甲○○始忍無可忍，堅持乙○○必須搬離，乙○○於搬離時，因不滿前情，基於不法所有之意圖，於95年11
    月18日下午1 時許，利用搬離上開房屋之機會，與其兄即不
    知情之丙○○（經檢察官另為不起訴處分），搬運甲○○所
    有、放置在上開房屋內之床頭櫃2個、窗簾1組、椅子1 張、
    浴室衛生紙盒1個、漱口杯2個、開關面板2個、遙控器2個等
    而竊取前揭物品。
二、案經甲○○訴由新竹縣警察局竹東分局報告臺灣新竹地方法
    院檢察署檢察官偵查起訴。
    理  由
壹、有罪部分：
一、本件被告乙○○所犯竊盜罪，『非』死刑、無期徒刑、最輕
    本刑為3 年以上有期徒刑之罪，或高等法院管轄第一審之案
    件，被告於本院準備程序進行中，就被訴事實為有罪之陳述
    ，經本院認合於刑事訴訟法第273條之1第1 項之規定，裁定
    適用簡式審判程序，合先敘明。
二、訊據被告對於前開竊盜之犯行，於本院準備程序及簡式審判
    程序時均坦承不諱，並有證人即告訴人甲○○、證人丙○○
    之證述，及照片14張附卷可稽（見偵卷第19至22、42、45、
    48至49頁），被告上開自白內容確與事實相符，堪足採信，
    本案事證已臻明確，被告上開犯行洵堪認定，自應依法予以
    論罪科刑。
三、
（一）核被告所為，係犯刑法第320條第1項之竊盜罪。
（二）被告利用不知情之丙○○犯罪，為間接正犯。
（三）爰審酌被告向告訴人承租房屋，告訴人對被告多所包容，
      被告僅因拒付水電費用遭告訴人迫使搬離之房屋租賃糾紛
      ，即竊取告訴人財物之動機，所竊財物之價值不高，坦承
      犯行，態度普通，已獲告訴人諒解等一切情狀，量處如主
      文所示之刑，併諭知易科罰金之折算標準。
（四）被告犯罪時間為95年11月18日，係在96年4 月24日之前，
      符合中華民國九十六年罪犯減刑條例減刑之規定，爰依該
      條例第2條第1項第3 款之規定，就所宣告之刑減其刑期二
      分之一，併諭知易科罰金之折算標準。
貳、不受理部分：
一、按告訴乃論之罪，告訴人於第一審辯論終結前得撤回其告訴
    ，又告訴經撤回者，應諭知不受理之判決，並得不經言詞辯
    論為之，刑事訴訟法第238條第1項、第303條第3款、 第307
    條定有明文。
二、公訴意旨另以：被告於95年11月18日下午1 時許搬離時，另
    毀損告訴人所有、放置在該處之床墊2個、床1張、書桌1 張
    、地板磁磚及房間門等物品，足以生損害於告訴人，嗣告訴
    人發現上情而報警處理，被告知悉後，竟再與數名真實姓名
    年籍不詳之人基於毀損他人物品之犯意聯絡，於95年11月30
    日晚上10時30分許，共同持不明物體至告訴人位於新竹縣芎
    林鄉某處之居所外，敲毀該處大門玻璃1片、房間玻璃3片、
    紗窗1片、燈罩5個，及告訴人所有、停放在上開居處外之某
    自用小客車之擋風玻璃等物，足以生損害於告訴人，而認被
    告此部分犯刑法第354條之毀損罪。
三、經查，被告此部分被訴之毀損犯行，依刑法第357 條之規定
    ，須告訴乃論。茲因被告業與告訴人以新臺幣25,000元達成
    和解，告訴人乃當庭撤回其告訴，有和解筆錄及撤回告訴狀
    1 份附卷可考，依照首開說明，此部分爰不經言詞辯論，逕
    為諭知不受理之判決。
據上論斷，應依刑事訴訟法第273條之1第1項、第299條第1 項前
段、第303條第3款、第307條，刑法第320條第1項、第41條第1項
前段，罰金罰鍰提高標準條例第1條前段、第2條（已刪除），中
華民國九十六年罪犯減刑條例第2條第1項第3款、第7條，判決如
主文。
本案經檢察官侯少卿到庭執行職務。
中    華    民    國    97    年    7     月    29    日
                  刑事第六庭  法  官  黃美盈
以上正本與原本相符。
如不服本判決應於收受本判決後10日內向本院提出上訴書狀，其
未敘述上訴理由者，並得於提起上訴後10日內向本院補提理由書
狀（均須按他造當事人之人數附繕本）「切勿逕送上級法院」。
中    華    民    國    97    年    7     月    29    日
                              書記官  吳美雲
附錄論罪科刑法條：
刑法第320條第1項（普通竊盜罪）
意圖為自己或第三人不法之所有，而竊取他人之動產者，為竊盜
罪，處5年以下有期徒刑、拘役或5百元以下罰金。


司法院資訊處製作；財團法人民間司法改革基金會備份。
